### **6. Escribir una rutina que reconstruya la matriz de aristas y una lista de vértices asilados (si los hay) a partir de la matriz de adyacencia. Probar esta rutina con una red no dirigida de 25 nodos simulada a partir de enlaces aleatorios independientes e idénticamente distribuidos con probabilidad de éxito 0.1. Graficar la red de prueba.**

Primero necesitamos una función que genere la amtriz de adyacencia. La siguiente función precisamente hace eso:

- Crea una matriz de ceros de tamaño $n \times n$ donde $n$ es el orden del grafo deseado.
- Genera 1 y 0 para llenar la triangular superior de esa matriz (Generar los enlaces).
- Si la red deseada es no dirigida se suma la matriz por su transpuesta.
- Si la red deseada es dirigida se generan unos y ceros para la triangular inferior.

```{r, class.source='fold-show'}
ErgosRenyi = function(n = 25, symmetrical = TRUE, prob = 0.1){
  A = matrix(0, ncol = n, nrow = n)
  edges = rbinom(n = (n*(n-1))/2, size = 1, prob = prob)
  A[upper.tri(A)] = edges
  if (symmetrical){
    A = A + t(A)
  } else {
    edges = rbinom(n = (n*(n-1))/2, size = 1, prob = prob)
    A[lower.tri(A)] = edges
  }
  return(A)
}

set.seed(2012)
A = ErgosRenyi()
```

La matriz de adyacencia generada por esta función para 25 nodos y una red no dirigida es:

```{r, echo = FALSE}
kable(A, caption = 'Adjacency matrix')
```

Una vez realizada la matriz de adyacencia utilizaremos la siguiente función para extraer la matriz de aristas y los vertices aislados:

```{r, class.source = 'fold-show'}
EdgeFromAdj = function(A){
  edges = c()
  vertices = c()
  if (sum(A != t(A)) == 0){
    A[upper.tri(A)] = 0
  }
  for (i in 1:nrow(A)){
    conections = which(A[i,] != 0)
    if (length(conections) > 0){
      edges = rbind(edges, cbind(i,conections))
    } else {
      if (sum(A != t(A))) {vertices = cbind(vertices, i)}
    }
  }
  vertices = vertices[!(vertices %in% edges[, "conections"])]
  colnames(edges) = names(vertices) = NULL
  return(list('edges' = edges, 'vertices' = vertices))
}
```

Esta función esencialmente: 

- Revisa si la matriz es simétrica.
- Si la matriz es simétrica se elimina la triangular superior (Se reemplaza con cero)
- Para cada fila `i` de la matriz `A` se revisa qué columna `j` contiene unos (Con la función `which`).
- Si hay al menos un uno en esa fila, se añade a la lista de aristas (`edges`) todos los elementos de esa fila con unos (`i`, `j`).
- Si no hay unos en esa fila el número de fila se añade a la lista de vertices aislados (`vertices`)

Una vez declarada la función podemos utilizar a la matriz generada con `ErgosRenyi` (`A`) para generar nuestra matriz de aristas:


```{r, class.source='fold-show'}
edges = EdgeFromAdj(A)
```

```{r, echo = FALSE}
cat('Los nodos del grafo que tienen al menos una conexión son:',
    '\n\t\t', unique(c(edges$edges[,1], edges$edges[,2])),
    '\n Y los nodos aislados son:', 
    '\n\t\t', edges$vertices)
```

Finalmente, para revisar que efectivamente los dos grafos son iguales definimos grafos para cada uno y graficamos: 

```{r, fig.width = 12, fig.align = 'center', fig.height=6, fig.cap = 'Graph from adjacency matrix vs graph from edge list matrix'}
G = graph_from_edgelist(edges$edges, directed = F)
# Comúnmente debería de ser encesario añadir los vértices aislados al grafo. Sin 
# embargo, debido a que los nodos son números igraph completa los faltantes y ayuda a que
# los layouts sean idénticos.

G1 = graph_from_adjacency_matrix(A, mode = 'undirected')


par(mfrow = c(1,2))
set.seed(1305)
plot.igraph(G1,
            vertex.color = 'gray', 
            vertex.size = 18,
            vertex.frame.color = NA, 
            edge.color = 'black',
            vertex.label.color = 'black', 
            vertex.label.cex = 1.1,
            edge.width = 1.5)
title(main = "Adjacency matrix", cex.main = 1.6, font = 2)
set.seed(1305)
plot.igraph(G, edge.arrow.size = 0.1,
            vertex.color = 'gray', 
            vertex.size = 18,
            vertex.frame.color = NA, 
            edge.color = 'black',
            vertex.label.color = 'black', 
            vertex.label.cex = 1.1,
            edge.width = 1.5)
title(main = "Edge list matrix", cex.main = 1.6, font = 2)

a = as_adjacency_matrix(G, sparse = F)
b = as_adjacency_matrix(G1, sparse = F)
cat('Se encontraron exactamente',sum(a != b), 'diferencias entre los dos grafos.')
```

```{r}
# a = as_adjacency_matrix(G, sparse = F)
b = as_adjacency_matrix(G1, sparse = F)
cat('Se encontraron exactamente',sum(A != b), 'diferencias entre los dos grafos.')
```