### **8. Considere el conjunto de datos dado en `addhealth.RData` recopilado por *The National Longitudinal Study of Adolescent Health*, asociado con un estudio escolar sobre salud y comportamientos sociales de adolescentes de varias escuelas en los Estados Unidos. Los participantes nominaron hasta 5 niños y 5 niñas como amigos y reportaron el número de actividades extracurriculares en las que participaron juntos. El archivo `addhealth.RData` contiene una lista con dos arreglos, `X` y `E`. `X` tiene tres campos: `female` (0 = No, 1 = Sí), `race` (1 = Blanco, 2 = Negro, 3 = Hispano, 4 = Otro). `E` también tiene tres campos: `V1` (vértice de "salida") `V2` (vértice de "llegada") `activities` (número de actividades extracurriculares).**


```{r}
load('../Data/addhealth.RData')
```

> **a.** Identificar las variables nodales.

```{r, class.source='fold-show'}
colnames(dat$X)
```

Dentro del archivo `dat$X` está conformado por tres columnas:

- Género
- Raza
- Grado

De las cuales las tres son variables nodales.

> **b.** Identificar y clasificar las variables relacionales.

```{r, class.source='fold-show'}
colnames(dat$E)
```

En cuanto a las variables relacionales, sólo se encuentra la variable `activities` en la que se relaciona una variable de peso de la interacción entre dos nodos (Cantidad de actividades) por lo que tenemos una red ponderada y no dirigida.


> **c.** Calcular el orden, el tamaño, y el diámetro del grafo.

Note que existen nodos aislados pues en la lista de variables nodales se tienen: 

```{r, class.source = 'fold-show'}
cat(nrow(dat$X),'variables')
```

Mientras que en la lista de aristas se registran:

```{r, class.source='fold-show'}
cat(length(unique(c(dat$E[,"V1"], dat$E[,"V2"]))), 'aristas.')
```

Sin embargo, en un principio si creamos un objeto con 255 vertices en `igraph` y añadimos los enlaces luego deberían quedar completos los vértices. 

```{r, class.source='fold-show'}
G = make_empty_graph(n = 255, directed = F)
G = add_edges(G,edges = t(dat$E[,c('V1','V2')]))
```


```{r}
cat('El grafo generado cuenta con',gorder(G),'nodos.')
```
Por lo que finalmente para el grafo completo se tendrá que:

```{r, echo = FALSE}
Punto8 = list('graph' = G, 'order' = gorder(G),
              'size' = gsize(G), 'diameter' = diameter(G))

for (i in 2:4){
  cat('The', names(Punto8)[i], 'of the graph is:', Punto8[[i]], '\n')
}

```

> **d.** Graficar la red sin tener en cuenta las variables nodales.

```{r, fig.align='center', fig.height=8, fig.width=8}
set.seed(1305)
layout <- layout_with_kk(G)

# Con el layout Kamada-Kawai los nodos desconectados tienden a quedar o dentro del grafo o
# afuera del área gráfica por lo que se reubican dentro de un área no tan "poblada" de la
# representación del grafo.

layout[degree(G) == 0, ] <- cbind(runif(sum(degree(G) == 0), -8, -4),
                                  runif(sum(degree(G) == 0), 6, 8))
# lay = layout_nicely(G)
# lay = layout_with_kk(G)
# lay = layout_with_graphopt(G, charge = 0.0001, mass = 180)
rotate_layout <- function(layout, theta) {
  rotation_matrix <- matrix(c(cos(theta), -sin(theta), sin(theta), cos(theta)), nrow = 2)
  t(rotation_matrix %*% t(layout))
}

# layout <- rotate_layout(layout, (1 * pi )/8 )

# Se utilizaron colores distintos para verificar dónde estaban quedando ubicados
# los nodos aislados
colores = rep(adjustcolor('darkslategray4', 0.4), 255)
colores[degree(G) == 0] = adjustcolor('salmon', 0.6)
coloresFrame = rep('darkslategray4', 255)
coloresFrame[degree(G) == 0] = 'salmon'

# Colores por género
# colores = rep(adjustcolor('darkslategray4', 0.4), 255)
# colores[dat$X[,"female"] == 1] = adjustcolor('salmon', 0.6)
# coloresFrame = rep('darkslategray4', 255)
# coloresFrame[dat$X[,"female"] == 1] = 'salmon'
# La razón de los dos grupos que se muestran no está relacionada con el género

par(mar = c(0,3,0,0))
plot.igraph(Punto8$graph, edge.arrow.size = 0.1, layout = layout,
            vertex.color = colores, 
            vertex.frame.color = coloresFrame, 
            edge.color = adjustcolor('gray', alpha = 0.8),
            vertex.label = NA, 
            vertex.size = 2.5,
            edge.width = 1.8,
            edge.curved = 0)
# title(main = 'Relationships between students', col = 'black', font = 2, cex.main = 1.5, 
#       line = -0.8, side = 2)
mtext(bquote(bold('Relationships between students')), side = 2, cex = 1.6, line = 0.8, las = 3,
      col = adjustcolor('black', alpha = 0.7))
mtext('The red dots represent the isolated nodes.', side = 1, line = -3, 
      col = adjustcolor('black', alpha = 0.8), font = 2, cex = 0.7, 
      adj = 0.99, outer = T)
```


> **e.** Identificar el top 5 de los nodos más propensos a emitir/recibir relaciones. 

Los nodos más propensos a emitir o recibir relaciones (En una red no dirigida) son aquellos con un grado más alto:

```{r, class.source='fold-show'}
grados = degree(G)
grados = cbind('Nodo' = 1:255, 'Grado' = grados)
grados = as.data.frame(grados) %>% 
  mutate(Grado = as.numeric(Grado)) %>%
  arrange(desc(Grado))
```

```{r, echo = FALSE}
kableExtra::kable(head(grados, n = 5)) %>%
  kable_styling(full_width = FALSE, position = "center")
```

