### **10. Sintetizar y replicar la sección 2.4.2 (*Special Types of Graphs*, p. 24) de *Statistical Analysis Of Network Data With R* (Kolaczyk y Csárdi, 2020).**

Existen muchos tipos de grafos, y entre ellos algunos importantes para el análisis estadístico de redes sociales especialmente por la estructura como tal del grafo:

**GRAFOS COMPLETAMENTE CONECTADOS:** Un grafo en el que cualquier vértice está conectado a cualquier otro vértice. Es decir, la matriz de adyacencia debería de verse como una matriz cuya triangular superior e inferior son unos: 

```{r, class.source='fold-show'}
g =  make_full_graph(n = 7, directed = F)
```

```{r, echo = FALSE}
kableExtra::kable(as_adjacency_matrix(g, sparse = F), 
                  caption = 'Matriz de adyacencia para grafo completamente conectado (Con 7 nodos)')
```

Y debería verse así: 

```{r, fig.width=6, fig.height=6}
set.seed(1305)
par(mar = c(0,0,0,0))
plot.igraph(g, edge.arrow.size = 0.4,
            vertex.color = 'gray', 
            vertex.frame.color = NA, 
            edge.color = 'black',
            vertex.label.color = 'black', 
            edge.width = 1.5)
mtext('A complete graph with 7 nodes.', side = 1, line = -1.2, 
      col = adjustcolor('dodgerblue4', alpha = 0.45), font = 2, cex = 1.1, adj = 0.99, outer = T)
```

> ***Nota:** Este tipo de grafos son especialmente útiles cuando se quieren estudiar sub grafos completos dentro de redes más complejos (En inglés clique).*

**GRAFO REGULAR:** Es aquel grafo en el que todos los vértices tienen el mismo grado sin excepción:

```{r, class.source='fold-show'}
g =  make_ring(n = 7, directed = F)
```

La matriz de adyacencia del grafo debería sumar lo mismo en todas sus filas y columnas:

```{r, echo = FALSE}
kableExtra::kable(as_adjacency_matrix(g, sparse = F), 
                  caption = 'Matriz de adyacencia para grafo regular (Con 7 nodos)')
```

Y debería verse así: 

```{r, fig.width=6, fig.height=6}
set.seed(1305)
par(mar = c(0,0,0,0))
plot.igraph(g, edge.arrow.size = 0.4,
            vertex.color = 'gray', 
            vertex.frame.color = NA, 
            edge.color = 'black',
            vertex.label.color = 'black', 
            edge.width = 1.5)
mtext('A regular graph with 7 nodes.', side = 1, line = -1.2, 
      col = adjustcolor('dodgerblue4', alpha = 0.45), font = 2, cex = 1.1, adj = 0.99, outer = T)
```

> ***Nota:** Cuando el grafo tiene el grado común $k$ el grafo se llama $k$ regular*

**ÁRBOL:** Un grafo conectado sin ciclos (i.e. No es posible volver a un vértice partiendo desde sí mismo). En general este tipo de grafos es importante como una estructura de datos en algoritmos computacionales. Un grafo de este tipo debería verse así:

```{r, class.source='fold-show'}
g = make_tree(n = 7, children = 2, mode = 'undirected')
```

```{r, fig.width=6, fig.height=6}
set.seed(1305)
par(mar = c(0,0,0,0))
plot.igraph(g, edge.arrow.size = 0.4,
            vertex.color = 'gray', 
            vertex.frame.color = NA, 
            edge.color = 'black',
            vertex.label.color = 'black', 
            edge.width = 1.5)
mtext('A tree graph with 7 nodes.', side = 1, line = -1.2, 
      col = adjustcolor('dodgerblue4', alpha = 0.45), font = 2, cex = 1.1, adj = 0.99, outer = T)
```

Además de esto, cuando el grafo es dirigido tenemos un vértice especial llamado raíz que es un vértice desde el cual se puede llegar a cualquier otro vértice del árbol: 

```{r, class.source='fold-show'}
g = make_tree(n = 7, children = 2, mode = 'out')
```

```{r, fig.width=6, fig.height=6}
set.seed(1305)
par(mar = c(0,0,0,0))
plot.igraph(g, edge.arrow.size = 0.4,
            vertex.color = 'gray', 
            vertex.frame.color = NA, 
            edge.color = 'black',
            vertex.label.color = 'black', 
            edge.width = 1.5)
mtext('A directed tree graph with 7 nodes.', side = 1, line = -1.2, 
      col = adjustcolor('dodgerblue4', alpha = 0.45), font = 2, cex = 1.1, adj = 0.99, outer = T)
```

Por ejemplo, en este caso, la raíz del árbol sería el número 1. También se puede hablar de hojas: Los últimos vértices del árbol desde los cuáles no se puede llegar a ningún otro vértice; ancestros: aquellos vértices antes de un vértice partiendo desde la raíz (Sin contar las hojas) y finalmente os descendientes que es la definición contraria de ancestro. Un ancestro inmediato es llamado *padre* y un descendiente inmediato es llamado *hijo*.

Finalmente, existe dos tipos especiales de grafo:

Uno llamado *DAG (Directed Acyclic graph)* que es un grafo con la estructura del árbol que realmente no es un árbol por la dirección de sus enlaces:

```{r, class.source='fold-show'}
g = make_tree(n = 7, children = 2, mode = 'in')
```

```{r, fig.width=6, fig.height=6}
set.seed(1305)
par(mar = c(0,0,0,0))
plot.igraph(g, edge.arrow.size = 0.4,
            layout = layout_as_tree(g),
            vertex.color = 'gray', 
            vertex.frame.color = NA, 
            edge.color = 'black',
            vertex.label.color = 'black', 
            edge.width = 1.5)
mtext('A DAG with 7 nodes.', side = 1, line = -1.2, 
      col = adjustcolor('dodgerblue4', alpha = 0.45), font = 2, cex = 1.1, adj = 0.99, outer = T)
```

Y una $k$-estrella que sí es un árbol, pero que solamente tiene una raíz y hojas (Para ser específico tiene $k$ hojas).

```{r, class.source='fold-show'}
g = make_star(n = 7, mode = 'undirected')
```

```{r, fig.width=6, fig.height=6}
set.seed(1305)
par(mar = c(0,0,0,0))
plot.igraph(g, edge.arrow.size = 0.4,
            vertex.color = 'gray', 
            vertex.frame.color = NA, 
            edge.color = 'black',
            vertex.label.color = 'black', 
            edge.width = 1.5)
mtext('A 7-star graph.', side = 1, line = -1.2, 
      col = adjustcolor('dodgerblue4', alpha = 0.45), font = 2, cex = 1.1, adj = 0.99, outer = T)
```


> ***Nota:** Cuando se tienen varios árboles disjuntos en una sola red se llama bosque.*

**GRAFOS BIPARTITOS:** Un grafo $G = (V, E)$ donde el conjunto de vértices $V$ puede ser dividido en dos conjuntos disjuntos $V_1$ y $V_2$ y en el que el conjunto de aristas conecta solamente vértices de $V_1$ con vértices en $V_2$ (O viceversa en el caso de ser dirigido.)

Es decir, un grafo bipartito representa relaciones entre dos conjuntos de individuos que pueden representar inidividuos de distinta naturaleza (por ejemplo Actores y películas, empleados y empresas, etc).

Generalmente, estos grafos se representan así:


```{r, class.source='fold-show'}
g <- graph_from_literal(actor1:actor2:actor3,movie1:movie2, actor1:actor2 - movie1, actor2:actor3 - movie2)
V(g)$type <- grepl("^movie", V(g)$name)
```


```{r, fig.width=6, fig.height=6}
set.seed(1305)

plot(g, layout= -layout_as_bipartite(g)[,2:1],
     vertex.size=60, vertex.shape=ifelse(V(g)$type,
                                         "rectangle", "circle"),
     vertex.label.cex=1.5,
     vertex.label.color = 'black',
     vertx.label.font = 3,
     vertex.color=ifelse(V(g)$type, adjustcolor('salmon', 0.6),
                         adjustcolor('darkslategray4', 0.8)),
     vertex.frame.color=ifelse(V(g)$type, 'salmon', 'darkslategray4'),
     edge.color = 'black')

mtext('Bipartite graph', side = 1, line = -1.2,
      col = adjustcolor('dodgerblue4', alpha = 0.45), font = 2, cex = 1.1, adj = 0.99, outer = T)
```

De estos grafos especiales, se pueden derivar grafos $V_1 - V_1$ o $V_2 - V_2$. Es decir, grafos de vertices del mismo conjunto cuyas conexiones representan si un actor actuó con otro actor en la misma película por ejemplo o si una película tiene el mismo actor que otra por ejemplo.